臺灣板橋地方法院刑事判決　　　　　　　96年度訴字第4234號
公　訴　人　臺灣板橋地方法院檢察署檢察官
被　　　告　甲○○
　　　　　　　　　　（現另案羈押於臺灣臺北看守所）
上列被告因違反毒品危害防制條例案件，經檢察官提起公訴（96
年度毒偵字第7470號），被告於準備程序認罪，本院以簡式審判
程序判決如下：
    主  文
甲○○施用第一級毒品，處有期徒刑捌月，扣案之毒品海洛因毛
重點捌公克、肆只殘渣袋內之毒品海洛因殘渣（量微無法秤重
）均沒收銷燬，盛裝上開毒品海洛因之包裝袋只、殘渣袋肆只
、電子磅秤壹台、分裝杓伍支、分裝袋貳拾只均沒收；又施用
第二級毒品，處有期徒刑肆月，扣案之毒品甲基安非他命毛重貳
點伍貳公克沒收銷燬，盛裝上開毒品甲基安非他命之包裝袋伍只
沒收。應執行有期徒刑拾月，扣案之毒品海洛因毛重點捌公克
、肆只殘渣袋內之毒品海洛因殘渣（量微無法秤重）、毒品甲基
安非他命毛重貳點伍貳公克均沒收銷燬，盛裝上開毒品海洛因之
包裝袋只、殘渣袋肆只、電子磅秤壹台、分裝杓伍支、分裝袋
貳拾只、盛裝上開毒品甲基安非他命之包裝袋伍只均沒收。
    事實及理由
一、按除被告所犯為死刑、無期徒刑、最輕本刑為三年以上有期
    徒刑之罪或高等法院管轄第一審案件者外，於第一次審判期
    日前之準備程序進行中，被告先就被訴事實為有罪之陳述時
    ，審判長得告知被告簡式審判程序之旨，並聽取當事人、代
    理人、辯護人及輔佐人之意見後，裁定進行簡式審判程序，
    刑事訴訟法第273 條之1 第1 項定有明文。經核本件被告甲
    ○○所犯係死刑、無期徒刑、最輕本刑為三年以上有期徒刑
    以外之罪，其於準備程序中就被訴事實為有罪之陳述，經法
    官告知簡式審判程序之旨，並聽取公訴人、被告之意見後，
    本院爰依首揭規定，合議裁定由受命法官獨任進行簡式審判
    程序，合先敘明。
二、本件犯罪事實：
    甲○○前曾於民國94年間因施用毒品案件，經軍事檢察官聲
    請國防部南部地方軍事法院裁定送觀察、勒戒後，認無繼續
    施用毒品傾向，於94年4 月18日執行完畢釋放，並經國防部
    南部地方軍事法院檢察署檢察官以94年度偵字第166 號不起
    訴處分確定在案。詎其猶不知悔改，於上開觀察、勒戒執行
    完畢後五年內，復基於施用毒品之各別犯意，分別(一)於96年
    9 月27日凌晨4 時許，在其臺北縣板橋市○○街62號4 樓頂
    樓加蓋住處，施用第一級毒品海洛因1 次；(二)於96年9 月28
    日上午10時28分許為警採尿前96小時內某時，在其上址住處
    ，施用第二級毒品甲基安非他命1 次。嗣於同年月27日下午
    6 時30分許（起訴書誤載為「19時30分許」），在其上址住
    處為警查獲，扣得其所有供犯施用毒品使用之毒品海洛因3
    包（毛重3.8 公克）、殘渣袋4 只（內含毒品海洛因殘渣，
    量微無法秤重）、電子磅秤1 台、分裝杓5 支、分裝袋23只
    、毒品甲基安非他命5 包（毛重2.52公克）等物，並經警採
    尿送驗後，分別驗有鴉片類嗎啡及安非他命類等藥物陽性反
    應，因而查悉上情。案經臺北縣政府警察局土城分局報請臺
    灣板橋地方法院檢察署檢察官偵查起訴。
三、本件證據：
    (一)被告於審理時之自白。
    (二)卷附之臺北縣政府警察局土城分局搜索、扣押筆錄、查獲
      現場及扣案物品照片、臺灣檢驗科技股份有限公司出具之
      驗尿報告、臺灣高等法院被告前案紀錄表等可稽。
    (三)扣案之毒品海洛因3 包（毛重3.8 公克）、殘渣袋4 只（
      內含毒品海洛因殘渣，量微無法秤重）、電子磅秤1 台、
      分裝杓5 支、分裝袋23只、毒品甲基安非他命5 包（毛重
      2.52公克）等物可證。
四、核被告上開所為，分別係犯毒品危害防制條例第10條第1 項
    之施用第一級毒品、同條第2 項之施用第二級毒品等罪。其
    各次施用毒品前之持有毒品行為，應為其後施用行為所吸收
    ，均不另論罪。又其施用毒品海洛、甲基安非他命之行為，
    係施用不同毒品之各別行為，應予分論併罰。爰審酌被告之
    素行、各罪再犯施用毒品情節、所生危害及犯罪後坦承之態
    度等一切情狀，各量處如主文所示之刑，並定其應執行之刑
    。扣案之毒品海洛因毛重3.8 公克、4 只殘渣袋內之毒品海
    洛因殘渣（量微無法秤重）、毒品甲基安非他命毛重2.52公
    克，均係查獲之毒品，依法不問屬於犯人與否，均應宣告沒
    收銷燬；又盛裝上開毒品海洛因之包裝袋3 只、殘渣袋4 只
    、電子磅秤1 台、分裝杓5 支、分裝袋23只、盛裝上開毒品
    甲基安非他命之包裝袋5 只等物，則係被告所有供施用各毒
    品犯罪所用之物，另依刑法第38條第1 項第2 款規定，按其
    所犯併予宣告沒收。
五、依刑事訴訟法第273 條之1 第1 項、299 條第1 項前段、第
    310 條之2 、第454 條，毒品危害防制條例第10條第1 項、
    第2 項、第18條第1 項前段、第23條第2 項，刑法第11條前
    段、第51條第5 款、第38條第1 項第2 款，判決如主文。
六、如不服本判決，得自收受送達之日起10日內向本院提出上訴
    狀（須附繕本）。
本案經檢察官靳開聖到庭執行職務
中　　華　　民　　國　　96　　年　　12　　月　　31　　日
                      刑事第三庭  法　官  彭  全  曄
以上正本證明與原本無異。
                                  書記官  吳  詩  琳
中　　華　　民　　國　　96　　年　　12　　月　　31　　日
附錄本案論罪科刑法條全文：
毒品危害防制條例第10條
施用第一級毒品者，處 6 月以上 5 年以下有期徒刑。
施用第二級毒品者，處 3 年以下有期徒刑。
